Inventory of the Peace subject collection
Hoover Institution Archives
- PRINTED MATTER, 1881-1939; 1-14 (Box 1-14)
  - Martitz, Ferdinand, 1907-1919
    - Mines in Naval Wars, 1907 (Folder 8: 8)
    - Der Streitfall zwischen dem Deutschen Reich, Frankreich und Grossbritannien einerseits und Japan andererseits, 1915 (Folder 8: 8)
    - über Friedensblockaden, 1919 (Folder 8: 8)
  - Mayer, Otto, Völkerrecht and Völkermoral, circa 1912 (Folder 8: 9)
  - Meda, Filippo, La Causa del Belgio nel diritto delle genti, 1915 (Folder 8: 10)
  - Meili, Friedrich, 1908-1909
    - Das Luftschiff im internen Recht und Völkerrecht, 1908 (Folder 8: 11)
    - Die geschichtliche Entwicklung des internationalen Konkursrechtes, 1908 (Folder 8: 11)
    - Das Luftschiff und die Rechtswissenschaft, 1909 (Folder 8: 11)
  - Mendelssohn Bartholdy, Albrecht, 1916-1923
    - Die Kriegsrechtsprechung des englishen Oberhauses, 1916 (Folder 8: 12)
    - Mitteilungen, 1917 (Folder 8: 12)
    - Vom Völkerbund und der öffentlichen Meinung, 1923 (Folder 8: 12)
  - Mémoire ï¿½ consulter sur la question finlandaise, 1910 (Folder 8: 13)
  - Meriggi, Lea, Saggio critico sulle qualificazioni, 1932 (Folder 8: 14)
  - "Messenger of the New York Peace Society,", 1918 (Folder 8: 15)
  - Meurer, Christian, 1890-1920
    - Völkerrechtliche Schiedsgerichte: ein populärwissenschaftlicher Vortrag, 1890 (Folder 9: 1)
    - Die Genfer Konvention und ihre Reform, 1906 (Folder 9: 1)
    - Luftschiffahrtsrecht, 1909 (Folder 9: 1)
    - Die Klagen von Privatpersonen gegen auswärtige Staaten, 1914 (Folder 9: 1)
    - Völkerrecht und Völkerbund, circa 1920 (Folder 9: 1)
  - Meurer, M., 1915-1922
    - Die Rechtlosigkeit in den neubesetzten Gebieten, circa 1915 (Folder 9: 2)
    - La Compétence des tribunaux arbitraux mixtes institués par le traité de Versailles, 1922 (Folder 9: 2)
  - Meyer, Alex, 1909
    - Die Erschliessung des Luftraumes in ihren rechtlichen Folgen: ein Vortrag, 1909 (Folder 9: 3)
    - Die Luftschiffahrt in kriegsrechtlicher Beleuchtung, 1909 (Folder 9: 3)
  - Mez, John, Peace Literature of the War, 1916 (Folder 9: 4)
  - Micheli, Horace, La Convention du Gothard, 1910 (Folder 9: 5)
  - Montijn, A. M. M., Ein neues Völkerrechtsprinzip, 1919 (Folder 9: 6)
  - Moscato, Arnoldo, Le sorti della neutralizzazione belga dopo la guerra e i principi vigenti per la modificazione della costituzione della comunitï¿½ internazionale, 1931 (Folder 9: 7)
  - Mueller, Herbert, über die Natur des Völkerrechts und seine Quellen in China, 1908 (Folder 9: 8)
  - Negulesco, M. D., Conférence sur la jurisprudence de la Cour permanente de justice internationale, 1927 (Folder 9: 9)
  - Neumeyer, Karl, 1917-1930
    - Inanspruchnahme von Kriegsbedarf im feindlichen Ausland, 1917 (Folder 9: 10)
    - Die Staatsangehörigkeit juristischer Personen und das gemischte deutsch-französische Schiedsgericht, 1922 (Folder 9: 10)
    - Internationales Privatrecht, 1930 (Folder 9: 10)
  - Neutralitätserlasse 1854 bis 1904. Ein Hilfsmittel zum Studium des russisch-japanischen Krieges (Folder 9: 11)
  - New Commonwealth Society and Institute, The Aims and Objects of the New Commonwealth Society and Institute, 1937 (Folder 9: 12)
  - Niemeyer, Theodor, 1910-1925
    - Das Seekriegsrecht nach der Londoner Deklaration vom 26 Februar 1909, 1910 (Folder 9: 13-14)
    - Das Recht des Unterseebootkrieges: Vortrag gehalten am 24.9.1915 in Hamburg (Folder 9: 13-14)
    - Die internationale Schiedsgerichtsbarkeit und des deutschen Reiches Beteiligung an ihrer Entwicklung, 1918 (Folder 9: 13-14)
    - Rechtspolitische Grundlegung der Völkerrechtswissenschaft, 1923 (Folder 9: 13-14)
    - Völkerrecht, 1923 (Folder 9: 13-14)
    - Internationales Finanzrecht, circa 1925 (Folder 9: 13-14)
    - Jus naturae et gentium: eine Umfrage zum Gedächnis des Hugo Grotius, 1925 (Folder 9: 13-14)
  - Niemeyer, Victor, Empfiehlt sich eine Fortbildung des geltenden Schadensersatzrechtes durch besondere gesetzliche Bestimmungen uber die Haftung für Schäden, die verursacht werden durch die Verwendung von Luftschiffen und Flugmaschinen: Gutachten, 1915 (Folder 9: 15)
  - Nilsson, Nils Ake, Le futur parlement universel: points de vue pratiques, 1915 (Folder 9: 16)
  - Nippold, Olfried, 1910-1914
    - Die zweite Haager Friedenskonferenz, circa 1910 (Folder 9: 17-18)
    - Vorfragen des Völkerrechts, 1913 (Folder 9: 17-18)
    - Das Problem der obligatorischen Schiedsgerichtsbarkeit, 1914 (Folder 9: 17-18)
    - Der Orinoko-Streitfall zwischen den Vereinigten Staaten vom Amerika und den Vereingten Staaten von Venezuela, etc., 1914 (Folder 9: 17-18)
  - Nobelstiftelsen, 1900
    - Fondation Nobel: statut et règlements, 1900 (Folder 10: 1)
    - Nobelstiftelsen. Grundstadgar: Gifna Stockholms slott den 29 juni 1900 (Folder 10: 1)
  - Nusbaum, Arthur, Direkte Schuldenregelungen vor der Friedensratifikation. Eine Kritik der Rechtsprechung des französisch-deutschen gemischten Schiedsgerichtshofes, 1922 (Folder 10: 2)
  - Nys, Ernest, Une Clause des traités de 1814 et de 1839 "Anvers, porte de commerce,", 1911 (Folder 10: 3)
  - Oeri, Albert; Bovet, Ernst; Martin, William, Zehn Jahre Völkerbund, 1930 (Folder 10: 4)
  - Oetker, Friedrich, Kriegsgebrauch und Strafrecht, circa 1891 (Folder 10: 5)
  - Oppenheim, I., Die Zukunft des Völkerrechts, 1911 (Folder 10: 6)
  - Pan American Union, Haiti: General Descriptive Data, 1915 (Folder 10: 7)
  - Papadaki, Aristide, La Grèce dans le conflit mondial: Conférence donneé ï¿½ Lausanne et ï¿½ Genève en mai 1917 (Folder 10: 8)
  - Partsch, Josef, 1922-1923
    - Welcher Zeitpunkt kommt für die Berechnung des Wertes bei Liquidationen von Sachinbegriffen im Verhältnis zu England in Frage?, 1922 (Folder 10: 9)
    - Die Haftung des Deutschen Reiches für die Mobilien französischer Eigentümer nach dem Friedensvertrage, 1923 (Folder 10: 9)
  - Pascal, Franï¿½ois, Le tribunal de simple police, son ancienne et sa nouvelle compétence; étude théorique et pratique ï¿½ l'usage de MM. les juges de paix et leurs suppléants, commissaires de police, maires, adjoints, officiers du ministère public, greffiers, avocats et magistrats, 1927 (Folder 10: 10)
  - Peace Committee of the Society of Friends, The Way to Peace: the Noblest Naval Experiment Origin of the World's Greatest Example in the 5,000 miles of Undefended International Boundary and Abolition of Navies on the Great Lakes, Between the United States and Canada, circa 1908 (Folder 10: 11)
  - Peborgh, Léon, De "Pacifisten" door de eeuwen heen; vrede door recht, vrijhandel en opvoeding, 1915 (Folder 10: 12)
  - Pécsi m. kir. Erzsébet Tudomï¿½nyegyetem nemzetközi jogi Intézetének Kiadvï¿½nyai, 1928-1930
    - Proposition pour établir une cour économique internationale, 1928 (Folder 10: 13)
    - Le Role de la statistique dans la protection des droits des minorités, 1930 (Folder 10: 13)
  - Perassi, Tomaso, 1932
    - Le assicurazioni sociali nel diritto internazionale, 1932 (Folder 10: 14)
    - La competenza dei tribunali svizzeri in materia di separazione fra coniugi italiani, 1932 (Folder 10: 14)
  - Perels, Kurt, Sonderabdruck aus der Hanseatischen Rechtszeitschrift, 1918 (Folder 10: 15)
  - Péritch, J. M., La souveraineté internationale des Etats comme germe de guerres, 1931 (Folder 10: 16)
  - Pfaul, Albert, 1928-1929
    - Die Weltverfassung, 1928 (Folder 10: 17)
    - Weltstaat und Weltverfassung, 1929 (Folder 10: 17)
  - Podestï¿½ Costa, Louis, Efectos internacionales de la actuación de los gobiernos de facto, 1924 (Folder 10: 18)
  - Pohl, Heinrich, 1900-1927
    - Zur Ratifikation des Prisenhofabkommens, circa 1900 (Folder 10: 19)
    - Die rechtliche Nature der Blockade, 1907 (Folder 10: 19)
    - Ein internationales Gericht für den Seekrieg, 1908 (Folder 10: 19)
    - Die interparlamentarische Union und der Völkerbund, 1921 (Folder 10: 19)
    - Reichsverfassung und Völkerversöhnung, 1924 (Folder 10: 19)
    - Der Kampf gegen die Fremdenlegion, 1927 (Folder 10: 19)
  - Pour la paix par la Société des Nations, L?arbitrage international, 1931 (Folder 10: 20)
  - Quidde, Ludwig, 1911-1926
    - Zur Organisation der Interparlamentarischen Union: Fragen der Mitgliedschaft und des Stimmrechts, 1911 (Folder 10: 21)
    - Die Minderheitenfrage für Deutschland Eingabe des Deutschen Friedenskartells an den Deutschen Reichstag für ein Reichsgesetz zur Regelung der Minderheitenrechte, 1926 (Folder 10: 21)
  - Radlauer, Ernst, über Gewaltrechte, öffentliche Gewaltrechte und die öffentliche Gewalt des Staates ausserhalb seiner Grenzen, 1913 (Folder 10: 22)
  - Rapisardi-Mirabelli, Andrea, In tema di 'stato di necessita' nel diritto internazionale, 1921 (Folder 10: 23)
  - Rasmussen, Gustav, 1929-1931
    - The Status of Greenland in International Law, 1929 (Folder 10: 24)
    - La Souveraineté du Danemark sur le Groenland, 1931 (Folder 10: 24)
  - Rauchhaupt, Friedrich Wilhelm, Völkerrechtliche Eigentümlichkeiten Amerikas, insbesondere Hispano-Amerikas, 1924 (Folder 11: 1)
  - Redslob, Robert, Völkerrechtliche Ideen der französischen Revolution: aus der Festgabe für Otto Mayer zum siebzigsten Geburtstag dargebracht von Freunden, Verehrern und Schülern: 29. März 1916 (Folder 11: 2)
  - Rehm, Hermann, 1900-1905
    - Die völkerrechtliche Stellung des Verbündeten, circa 1900 (Folder 11: 3)
    - Der Unterseebootkrieg, 1915 (Folder 11: 3)
  - Reichel, Otto, Die Hospitalisierung im Völkerrecht, 1918 (Folder 11: 4)
  - Reiner, Julius, Hugo Grotius und das Weltschiedsgericht, 1922 (Folder 11: 5)
  - Renault, Louis, Un premier litige devant la cour d'arbitrage de la Haye, 1903 (Folder 11: 6)
  - Resch, Peter, Das Papstthum und das Völkerrecht, Studie über die völkerrechtliche Stellung Seiner Heiligkeit des Papstes in der Gegenwart, 1889 (Folder 11: 7)
  - Reuterskiöld, C. A., Les lignes directrices du droit des gens après la guerre. Extrait de "Scientia" vol. xix 10ème année, 1916 (Folder 11: 8)
  - "Revue de la Paix,", circa 1905 (Folder 11: 9)
  - "Revue internationale de la théorie du droit,", 1927 (Folder 11: 10)
  - Rhamon, S., Völkerrecht und Völkerfriede, 1881 (Folder 11: 11)
  - Ritter, Erwin, 1932
    - Die Sprache im internationalen Verkehr, 1932 (Folder 11: 12)
    - Die Weltverkehrssprache, 1932 (Folder 11: 12)
  - Rohland, Woldemar, 1906-1916
    - Völkerrechtsquellen. Zum akademischen Gebrauch herausgegeben, 1906 (Folder 11: 13)
    - Grundrisz des Völkerrechts, 1914 (Folder 11: 13)
    - Entwurf eines Abkommens zum Schutz des Verkehrs der Neutralen im Seekrieg: ein Vorschlag, 1916 (Folder 11: 13)
    - Der Frieden mit Russland: Erwägungen und Vorschläge, 1916 (Folder 11: 13)
  - Rolin, Albéric, Consultation juridique rédigée ï¿½ la demande du Comité pour la réparation des dommages de guerre suisses, 1930 (Folder 11: 14)
  - Rolland, Romain, The World Congress Against War, Report on the Congress, opening address, 1932 (Folder 11: 15)
  - Root, Elihu, Panama Canal Tolls, the Obligations of the United States, 1913 (Folder 11: 16)
  - Roszkowski, Gustave Ritter, 1901-1908
    - über das Programm der J. Friedrich-Konferenz in Haag, 1901 (Folder 11: 17)
    - De la revision de la Convention de Genève, 1902 (Folder 11: 17)
    - über die Beschlüsse der Haager Konferenzen vom 12. Juni 1902 (Folder 11: 17)
    - La paix de Portsmouth, 1908 (Folder 11: 17)
  - Rouard de Card, E., L'ï¿½le De Peregil, Son Importance Stratégique, Sa Neutralisation, 1913 (Folder 11: 18)
  - Salvioli, Gabriele, Il diritto delle prede secondo le sentenze dei tribunaly giapponesi, 1912 (Folder 11: 19)
  - Schiller, Friederich, Der Eintritt des Deutschen Reiches in den Völkerbund als Rechtsfrage, 1925 (Folder 11: 20)
  - Schmitt, Carl, Völkerrechtliche Probleme im Rheingebiet, circa 1925 (Folder 11: 21)
  - Schoenborn, Walther, 1911-1914
    - Der deutsch-französische Pachtvertrag auf Grund des Kamerunabkommens, 1911 (Folder 11: 22)
    - Die Besetzung von Veracruz, 1914 (Folder 11: 22)
    - Recht und Technik im modernen Seekriegsrecht: Rede z. Reichsgrndungsfeier, 1929 (Folder 11: 22)
  - Schreiber, A. W., Internationale kirchliche Einheitsbestrebungen, 1921 (Folder 11: 23)
  - Schroeder, Walther, Das Schutzgenossenwesen in Marokko, 1917 (Folder 11: 24)
  - Schücking, Walther, Die Verwendung von Minen im Seekrieg, 1906 (Folder 12: 1)
  - Schweizerische vereinigung für internationales recht, Société suisse de droit international, Druckschrift, 1918-1928
    - Die rechtlichen Verhältnisse einer Schweizerischen Meerschiffahrt unter Schweizerflagge, by Max Huber, 1918 (Folder 12: 2)
    - La neutralité de la Suisse dans la Société des nations. Rapport présenté ï¿½ l'Assemblée annuelle de la Société le 2 novembre 1919, by Eugène Borel, 1920 (Folder 12: 2)
    - Les problèmes actuels dans le domaine du développement de la justice internationale, conférence donnée ï¿½ la Société suisse de droit international, by Eugène Borel, 1928 (Folder 12: 2)
  - Scott, James Brown, The Era of Discovery, 1933 (Folder 12: 3)
  - Séfériadès, S., La question du rapatriement des "marbres d'Elgin" considérée plus spécialement au point de vue du Droit des gens, 1932 (Folder 12: 4)
  - Siotto-Pintor, Manfredi, 1929-1933
    - Aspetti vecchi e nuovi della questione dell'immunitï¿½ dello stato estero dalla giurisdizione interna, 1929 (Folder 12: 5)
    - Nota introduttiva alla prima versione italiana del "Mare Liberum,", 1933 (Folder 12: 5)
  - Smith, Fred B., Why Don?t They Fight?, 1934 (Folder 12: 6)
  - Sobolewski, T., La Cour permanente de justice internationale et les droits et intérï¿½ts des particuliers, 1931 (Folder 12: 7)
  - Société Belge de L?Arbitrage et de la Paix, Annales de la Paix, 1925 (Folder 12: 8)
  - Société des Nations, 1923-1935
    - Et la Coopération intellectuelle, 1923 (Folder 12: 9)
    - Les services gouvernementaux de presse, 1935 (Folder 12: 9)
  - Société Internationale pour Favoriser la Création d'un Centre Mondial, La Conscience mondiale, 1913 (Folder 12: 10)
  - Society of German Expropriates in England, German Private Property: Confiscation or Release?, circa 1932 (Folder 12: 11)
  - Sottile, Antonie, 1923
    - L'ordinamento politico e giuridico della repubblica di San Marino e la sua situazione internazionale, 1923 (Folder 12: 12)
    - L'Organisation politique et juridique de la Reï¿½publique de St-Marin et sa situation internationale, 1923 (Folder 12: 12)
  - Spahn, Martin, Die Wiedereinverleibung der Eisenerzbecken von Briey und Longwy in das deutsche Reichsgebiet, 1918 (Folder 12: 13)
  - Sperl, Hans, 1910-1924
    - Die Luftschiffahrt vom Standpunkte der Rechtswissenschaft, 1910 (Folder 12: 14)
    - Nationalismus, Internationalismus und Rechtsordnung, 1924 (Folder 12: 14)
  - Staï¿½l von Holstein, Lage Fabian Wilhelm, 1917-1933
    - La question des ï¿½les d'Aland, 1917 (Folder 12: 15)
    - Tysklands vijla pa Havet, 1918 (Folder 12: 15)
    - Autour du différend du Groenland, 1932 (Folder 12: 15)
    - Tvisten on Grönland, 1932 (Folder 12: 15)
    - Grönland och Spetsbergen. Kring domen I Haag och Därefter, 1933 (Folder 12: 15)
  - Steinbach, Peter A., Das Prüfungsrecht des internationalen und des nationalen Richters gegenüber völkerrechtswidrigen Gesetzen, circa 1936 (Folder 12: 16)
  - Stengel, Karl Michael Joseph Leopold, 1899-1900
    - Der ewige Friede, 1899 (Folder 12: 17)
    - Die deutsche Kolonialgesellschaften, ihre Verfassung und uhre rechtliche Stellung, circa 1900 (Folder 12: 17)
  - Stier-Somlo, Fritz, 1908-1921
    - Das Völkerrecht über die Verwaltung in Feindesland, circa 1908 (Folder 12: 18)
    - Die Steuerpflicht der früher deutschen, jetzt Entente-Staats-angehörigen, insbesondere der Elsass-Lothringer, nach dem Friedens-Vertrag von Versailles, 1921 (Folder 12: 18)
  - Strisower, Leo, Die "persönliche Fähigkeit" im internationalen Privatrecht des bürgerlichen Gesetzbuches im zusammenhang der Entwicklung des Rechtes der Personalstatuten, circa 1911 (Folder 12: 19)
  - Strupp, Karl, 1911-1926
    - Völkerrechtliche Fälle H. [1]. Z. akadem. Gebrauch u. Selbststudium, 1911 (Folder 12: 20)
    - Neutralität Griechenlands und das Völkerrecht, 1913 (Folder 12: 20)
    - Neue Probleme des Völkerrechts, 1915 (Folder 12: 20)
    - Lebendes und totes Völkerrechts, 1916 (Folder 12: 20)
    - Der Lusitania-Fall im Urteile von deutschen Gelehrten, circa 1920 (Folder 12: 20)
    - Rheinland-Abkommen, 1923 (Folder 12: 20)
    - L'incident de Janina entre la Grèce et l'Italie, 1924 (Folder 12: 20)
    - Mandat des Völkerrechts, circa 1926 (Folder 12: 20)
  - Sturm, August, 1916
    - Grundlagen und Ziele des Rechts, insbesondere des heutigen Völkerrechts und des heutigen Friedensrechts: eine rechtsphilosophische Abhandlung im Weltkrieg, 1916 (Folder 12: 21)
    - Weltkrieg und Friedenszustand: ein Beitrag zur Deutschen Rechtspsychologie, 1916 (Folder 12: 21)
  - Südgrenze der deutschen Steiermark, Universität Graz, Austria, 1919 (Folder 13: 1)
  - Swedish People?s Parliament in the Disarmament Question on the 20th and 21st of February 1932, Stockholm (Folder 13: 2)
  - Systematische Rechtswissenschaft, 1913 (Folder 13: 3)
  - Taft, William Howard, The Dawn of World Peace, 1911 (Folder 13: 4)
  - Tettenborn, Alwine, Das Haager Schiedsgericht, 1911 (Folder 13: 5)
  - Thoma, Richard, Deutschlands Rechte gegenüber dem Versailler Vertrag und die Politk des Friedens: eine Rede zum 28. Januar 1929, Bonn (Folder 13: 6)
  - Torre-Velez, Comte de, Vers le Monde Nouveau, 1921 (Folder 13: 7)
  - Triepel, Heinrich, 1911-1914
    - Der Seeoffizier und das Studium des Völkerrechts, 1911 (Folder 13: 8)
    - Der Widerstand feindlicher Handelsschiffe gegen die Aufbringung, circa 1914 (Folder 13: 8)
  - Truman, Harry S., Moral Re-Armament: a World Philosophy Adequate for World Crisis: a World Broadcast, 1939 (Folder 13: 9)
  - Tryon, Lames L., The Proposed High Court of Nations, 1910 (Folder 13: 10)
  - Udina, Manlio, II Trattamento della proprietï¿½ privata nei territori occupati durante la guerra 1914-1918 e la competenza dei tribunali arbitrali misti, 1926 (Folder 13: 11)
  - Ukrainian Refugee Organizations in Czechoslovakia, Deplorable Plight of the Ukrainians in Poland, letter addressed to the Secretary General of the League of Nations, 1931 (Folder 13: 12)
  - Ullmann, Emanuel, 1897-1913
    - La lutte internationale contre les épidémies causées par la guerre: Une question du droit administratif international et du droit de la neutralité. Extrait de la Revue générale de droit international public, 1897 (Folder 13: 13)
    - Die Haager Konferenz von 1899 und die Weiterbildung des Völkerrechts, 1907 (Folder 13: 13)
    - De la responsabilité internationale de l'état en matière judiciaire, ï¿½ propos de l'affaire White (Grande Bretagne - Pérou, 13 avril 1864): note doctrinale, 1911 (Folder 13: 13)
    - Die Bekämpfung von Kriegsepidemien und das Völkerrecht, 1913 (Folder 13: 13)
  - Union internationale des associations pour la Société des nations, 1927-1930
    - Rapport du Secrétaire général, 1927-1929 (Folder 13: 14)
    - Assemblée plénière, XII-XIV, 1928-1930 (Folder 13: 14)
    - Statuts, 1929 (Folder 13: 14)
  - Urbach, Ludwig, Ungarischer Aeroverband. Juristische Kommission, Entwurf eines internationalen Luftverkehrsübereinkommens: Ausarbeitung der juristischen Kommission des Ungarischen Aeroverbandes, circa 1928 (Folder 13: 15)
  - Vallotton, M. J., Du régime juridique des cours d'eau internationaux de l'Europe centrale, 1913 (Folder 13: 16)
  - Vanderpol, M., Le pacifisme chrétien: Réponse ï¿½ M. J. Rambaud, 1911 (Folder 13: 17)
  - Vecchio, Giorgio, Sui principi generali della diritto, 1921 (Folder 13: 18)
  - Verdross, Alfred, Zur Konstruktion des Völkerrechts, 1914 (Folder 13: 19)
  - Vereinigung Kriegsbeschädigter Schweizer, November, 1932 (Folder 13: 20)
  - Vie Internationale notices, circa 1912
    - Code des Résolutions des Congrès (Folder 13: 21)
    - L?Action Pacifiste (Folder 13: 21)
  - Völkerbund, Wirtschafts und finazpolitische tätigkeit, 1932 (Folder 13: 22)
  - Vries, Jan Hendrick, Pour la paix. Une presse mondiale, circa 1911 (Folder 13: 23)
  - Walston (Waldstein), Charles, The Next War, Wilsonism and Anti-Wilsonism, 1918 (Folder 13: 24)
  - Walz, G. A., Zum Problem der "monistischen" oder "dualistischen" Konstruktion des Völkerrechts, 1931 (Folder 14: 1)
  - Wehberg, Hans, 1900-1923
    - Das deutsche Volk und der Völkerbund, circa 1900 (Folder 14: 2)
    - Die Friedensbewegung, die Völkerrechtswissenschaft und die Haager Friedenskonferenzen, circa 1900 (Folder 14: 2)
    - England und der Einfluss des Krieges auf Vorsicherungsverträge, circa 1900 (Folder 14: 2)
    - Der deutsch-englische Handels und Unterseebootkrieg, 1915 (Folder 14: 2)
    - Zentralamerikanische Streitigkeiten betreffend den Nicaraguakanal, 1919 (Folder 14: 2)
    - Zentralamerikanische Streitigkeiten betreffend den Nicaraguakanal, 1919 (Folder 14: 2)
    - L'Amérique et la Cour permanente de justice internationale, 1923 (Folder 14: 2)
  - Wehrer, Albert, Le Statut du Luxembourg et la Société des Nations, 1924 (Folder 14: 3)
  - Weinschel, Herbert, Willensmangel bei völkerrechtlichen Vertragen, 1930 (Folder 14: 4)
  - Wiedergutmachung schweizerischer Kriegsschäden: Klarstellung, August 1932 (Folder 14: 5)
  - Witenberg, Joseph Charles, Les Tribunaux arbitraux mixtes et le Droit international privé, 1931 (Folder 14: 6)
  - Wolgast, Ernst, 1923-1926
    - Die dänisch-norwegische Grönlandfrage, 1923 (Folder 14: 7)
    - Zur Frage der Kogrundrinne und der Ostsee Eingänge, 1926 (Folder 14: 7)
  - Wolzendorff, Kurt, Deutsches Völkerrechtsdenken, 1919 (Folder 14: 8)
  - Women's International League for Peace and Freedom, A New Peace; Report of the International Conference of Women at The Hague, 7 to 9 December 1922, circa 1923 (Folder 14: 9)
  - Woolf, Leonard, Die internationale Rechtsordnung nach den Vorschlägen der Fabier-Gesellschaft: Entwurf eines Völkerverträges von dem Komitee der Fabier, 1917 (Folder 14: 10)
  - World Court Issue, League of Nations News, 1925 (Folder 14: 11)
  - World Peace Foundation Pamphlet series, 1912-1914 (Folder 14: 12)
  - Wright, Herbert, 1932-1933
    - Francisco de Vitoria, Addresses in commemoration of the fourth centenary of his lectures "De Indis" and "De iure belli," 1532-1932; delivered at the Catholic University of America, May 1, 1932 (Folder 14: 13)
    - Francisco Suï¿½rez, addresses in commemoration of his contribution to international law and politics delivered at the Catholic University of America, 30 April 1933 (Folder 14: 13)
  - Zellweger, Eduard, Kriegslasten und Kriegsschäden: Bemerkungen zu den von Herren Bundesrichtern Merz und Fazy erstatteten Gutachten über die Wiedergutmachung schweizerischer Kriegsschäden, 1932 (Folder 14: 14)
  - Zitelmann, Ernst, 1910-1926
    - Luftschiffahrtrecht, 1910 (Folder 14: 15)
    - Die Rechtsfragen der Luftfahrt: Vortrag gehalten in der Eröffnungssitzung des dritten internationalen Kongresses für Luftrecht zu Frankfurt am Main am 25. September 1913, 1914 (Folder 14: 15)
    - Haben wir noch ein Völkerrecht?, 1914 (Folder 14: 15)
    - Zwischenstaatliche Gerichtsbarkeit und die Gemischten Schiedsgerichte des Versailler Vertrages, circa 1920 (Folder 14: 15)
  - Zorn, Philipp, 1900-1910
    - Die völkerrechtlichen Ergebnisse der Haager Conferenz, 1900 (Folder 14: 16)
    - Die Fortschritte des Seekriegsrechtes durch die zweite Haager Friedenskonferenz, circa 1908 (Folder 14: 16)
- INCREMENTAL MATERIAL, 1910-2005; 14-17 (Box 14-17:)
  Consists of correspondence, campaign literature and reports
  Arranged by subject, title or organization
  - General, 1910-1935 (Folder 14: 17-18)
  - General correspondence, 1913-1933 (Folder 15: 1)
  - The Achievements of Understanding Man to Man-Nation to Nation, by Boleslav Edmund Trafny, 1997 (Folder 15: 2)
  - Aktionsgemeinschaft Dienst für den Frieden, 1980-1981 (Folder 15: 3)
  - Atomwaffenfreies Europa, 1981 (Folder 15: 4)